【裁判字號】    98,審訴,3473
【裁判日期】    981021
【裁判案由】    毒品危害防制條例
【裁判全文】
臺灣高雄地方法院刑事判決            98年度審訴字第3473號
公  訴  人  臺灣高雄地方法院檢察署檢察官
被      告  乙○
上列被告因毒品危害防制條例案件，經檢察官提起公訴（98年度
毒偵字第4327號），被告就被訴事實為有罪之陳述，經告知簡式
審判程序之旨，並聽取被告與公訴人之意見後，本院合議庭裁定
由受命法官獨任進行簡式審判程序，本院判決如下：
    主  文
乙○施用第一級毒品，累犯，處有期徒刑拾月；扣案之第一級毒
品海洛因壹包（含包裝袋，驗前淨重零點壹捌壹公克、驗後淨重
零點壹柒貳公克），沒收銷燬之；扣案如附表所示之物，均沒收
。
    事  實
一、乙○前於民國87年間，因施用毒品案件，經本院裁定送觀察
    勒戒及強制戒治後，以87年度易字第2697號判處免刑確定後
    ，再於88年間，因施用毒品案件，經本院裁定令入戒治處所
    施以強制戒治，嗣經裁定停止戒治，於89年10月6 日保護管
    束期滿而視為強制戒治執行完畢，由臺灣高雄地方法院檢察
    署檢察官以89年度戒毒偵字第1142號不起訴處分確定。又於
    93年間，因施用毒品案件，經本院以90年度訴字第2387號判
    處有期徒刑1 年2 月確定，並於93年6 月11日執行完畢。另
    於94年間，因施用毒品案件，經本院以94年度訴字第162 號
    ，判處有期徒刑1 年2 月；再因恐嚇、施用毒品等案件，分
    別經本院以95年度易字第85號、94年度訴字3700號，各判處
    有期徒刑3 月、10月、7 月確定，嗣經裁定減刑為有期徒刑
    1 月15日、5 月、3 月15日，且定應執行刑有期徒刑9 月確
    定，並與前述有徒刑1 年2 月部分，接續執行，並於96年7
    月16日縮短刑期執行完畢。詎乙○仍不知悔改，竟基於施用
    第一級毒品之犯意，於98年7 月8 日晚間10時許，在其位於
    高雄縣林園鄉○○村○○路115 之1 號住處，以針筒注射之
    方式，施用第一級毒品海洛因1 次。嗣於98年7 月9 日晚間
    7 時許，在其前揭住處，為警持搜索票查獲，經徵得其同意
    採尿送驗結果呈嗎啡、可待因陽性反應，並扣得第一級毒品
    海洛因1 包（含包裝袋，驗前淨重0.181 公克、驗後淨重
    0.17 2公克），以及乙○所有而供其施用第一級毒品所用如
    附表所示之物，始獲上情。
二、案經高雄市政府警察局新興分局移送臺灣高雄地方法院檢察
    署檢察官偵查起訴。
    理  由
一、本件被告乙○所犯係死刑、無期徒刑、最輕本刑為3年以上
    有期徒刑以外之罪，其於準備程序中就被訴事實為有罪之陳
    述，經本院告知簡式審判程序之旨，並聽取公訴人及被告意
    見後，合議庭裁定由受命法官獨任進行簡式審判程序，合先
    敘明。
二、訊據被告對於上揭時、地，施用第一級毒品海洛因之事實，
    供承不諱；而被告為警查獲所採之尿液檢體，經送高雄市立
    凱旋醫院，以酵素免疫法及氣相層析質譜儀法方法檢驗結果
    ，呈可待因、嗎啡陽性反應，此有該醫院98年7 月29日濫用
    藥物尿液檢驗報告暨高雄市政府警察局新興分局毒品尿液編
    號姓名對照表（代號：A98339號）各1 份附卷可稽；另扣案
    之白色粉末1 包，送請高雄市立凱旋醫院鑑驗之結果，確含
    有第一級毒品海洛因成分（驗前淨重0.181 公克，驗後淨重
    0.172 公克）無訛，有該醫院98年7 月21日濫用藥物成品檢
    驗鑑定書1 份在卷可佐；此外，復有被告所有而供其施用第
    一級毒品所用如附表所示之物，扣案可憑。本案事證明確，
    被告施用第一級毒品之犯行，堪以認定，應予依法論科。
三、核被告所為，係犯毒品危害防制條例第10條第1 項之施用第
    一級毒品罪。被告持有第一級毒品後進而施用，其持有之低
    度行為應為施用之高度行為所吸收，故不另論其持有毒品罪
    。被告前因施用毒品案件，經法院判處有期徒刑1 年2 月確
    定；又因恐嚇、施用毒品案件，先後經法院分別判處有期徒
    刑3 月、10月、7 月確定，嗣經裁定減刑且定應執行刑有期
    徒刑9 月確定，兩案接續執行，並於96年7 月16日執行完畢
    ，有臺灣高等法院被告前案紀錄表1 份附卷可參，是被告於
    有期徒刑執行完畢後，5 年內故意再犯本件有期徒刑以上之
    罪，為累犯，應依刑法第47條第1 項規定，加重其刑。本院
    審酌被告前因施用毒品案件，經觀察、勒戒及強制戒治程序
    ，由檢察官不起訴處分，再多次因施用毒品，經本院判刑入
    獄執行完畢，已如前述，竟仍不知悛悔，再次為本件施用毒
    品之犯行，自戕其身，顯然缺乏戒絕毒品之決心，惟念及被
    告坦承施用第一級毒品之事實，且其行為尚未害及他人，並
    斟酌被告之犯罪動機、手段、持有毒品數量，以及被告之智
    識程度等一切情狀，量處如主文所示之刑，以資懲儆。扣案
    之白色粉末1 包，既經高雄市立凱旋醫院鑑驗係屬第一級毒
    品海洛因無訛，已如前述，而包裝袋與其上殘留之毒品，已
    難以分析剝離，應依毒品危害防制條例第18條第1 項前段規
    定，不問屬於犯人與否，併宣告沒收銷燬之，至於送鑑耗損
    之海洛因粉末，既已滅失，自無庸再予宣告沒收銷燬之必要
    。扣案如附表所示之物，均為被告所有，且係供被告犯本件
    施用第一毒品罪所用，已據被告自承在卷，爰均依刑法第38
    條第1 項第2 款規定，併予宣告沒收。
據上論斷，應依刑事訴訟法第299 條第1 項前段，毒品危害防制
條例第10條第1 項、第18條第1 項前段，刑法第11條、第47條第
1 項、第38條第1 項第2 款，判決如主文。
本案經檢察官甲○○到庭執行職務。
中    華    民    國    98    年    10    月    21    日
                  刑事第十庭  法  官  高增泓
以上正本證明與原本無異。
如不服本判決，應於收受送達後10日內向本院提出上訴書狀。
中    華    民    國    98    年    10    月    21    日
                              書記官  王淑娟
附錄本判決論罪科刑法條全文：
毒品危害防制條例第10條
施用第一級毒品者，處6月以上5年以下有期徒刑。
施用第二級毒品者，處3年以下有期徒刑。
附表：
    ┌──┬────────────┬──────┐
    │編號│物品名稱                │數量        │
    ├──┼────────────┼──────┤
    │ 一 │注射針筒                │19支        │
    ├──┼────────────┼──────┤
    │ 二 │塑膠杓子                │1支         │
    └──┴────────────┴──────┘


司法院資訊處製作；財團法人民間司法改革基金會備份。
